【裁判字號】    89,易,896
【裁判日期】    890317
【裁判案由】    違反公平交易法等
【裁判全文】
臺灣高雄地方法院刑事判決                          八十九年度易字第八九六號
    公  訴  人  臺灣高雄地方法院檢察署檢察官
    被      告  甲○○
    被      告  乙○○
右被告因違反公平交易法等案件，經檢察官提起公訴（八十九年度偵字第四一號），
及移送併案審理（八十九年度偵字第二一四七號），本院判決如左：
    主  文
甲○○共同連續明知為於同一商品，使用相同於他人註冊商標之圖樣而販賣，處有期
徒刑參月，如易科罰金，以參佰元折算壹日。扣案仿冒如附表編號一所示商標圖樣之
皮夾柒個、皮帶壹條、仿冒如附表編號二所示商標圖樣之皮帶貳條、手提袋壹只、仿
冒如附表編號三所示商標圖樣之皮夾貳拾壹只、皮帶貳條、手提袋肆拾陸只、仿冒如
附表編號四所示商標圖樣之皮帶玖條、手提袋柒只，均沒收。
乙○○共同連續明知為於同一商品，使用相同於他人註冊商標之圖樣而販賣，處有期
徒刑貳月，如易科罰金，以參佰元折算壹日。扣案仿冒仿冒如附表編號一所示商標圖
樣之皮夾柒個、皮帶壹條、仿冒編號二所示商標圖樣之皮帶貳條、手提袋壹只、仿冒
編號三所示商標圖樣之皮夾貳拾壹只、皮帶貳條、手提袋肆拾陸只、仿冒編號四所示
商標圖樣之皮帶玖條、手提袋柒只，均沒收。
    事  實
一、甲○○與乙○○明知如附表所示之商標圖樣，係荷蘭商佳得國際公司（以下簡稱
    佳得公司）、瑞士商倩納爾（起訴書誤載為倩妮）股份有限公司（以下簡稱倩納
    爾公司）、義大利商古奇公司（以下簡稱古奇公司，起訴書漏載此部分）、英商
    奧佛雷旦喜股份有限公司（以下簡稱奧佛雷旦喜公司）向我國經濟部中央標準局
    （嗣於八十八年一月二十六日改制為智慧財產局）申請註冊登記，而取得於附表
    之專用期間指定使用於如附表所載之商品之商標專用權。竟共同基於概括之犯意
    聯絡，未經上開公司之同意或授權，於八十八年十一月中旬某日，由甲○○在高
    雄市○○區○○路與華夏路口之瑞豐市場，以每只皮夾新台幣（下同）一百至一
    百五十元不等、每條皮帶一百至三百元不等，每只手提袋一百至三百不等之價格
    ，購買使用相同於如附表所示商標圖樣之同一皮夾、皮帶及手提袋商品，再以每
    天數百元至一千元不等之代價，僱用乙○○與之於上址及高雄縣鳳山市五甲夜市
    ，以每件皮夾、皮帶及手提袋均五百九十元之價格販賣予不特定之人，嗣於八十
    八年十二月十一日晚上八時許，在上開瑞豐市場為警當場查獲，並扣得仿冒如附
    表編號一所示商標圖樣之夾皮夾七個、皮帶一條、仿冒如附表編號二所示商標圖
    樣之仿冒皮帶二條、手提袋一只、仿冒如附表編號三所示商標圖樣之仿冒皮夾二
    十一只、皮帶二條、手提袋四十六只、仿冒如附表編號四所示商標圖樣之仿冒皮
    帶九條、手提袋七只等物。
二、案經高雄市政府警察局鹽埕分局移送臺灣高雄地方法院檢察署檢察官偵查起訴。
    理  由
一、訊據被告甲○○固坦承於上開時地，販賣扣案仿冒皮夾、皮帶、手提袋事實，被
    告乙○○坦承以每日五百元至一千元之代價，幫忙甲○○看管扣案仿冒皮夾、皮
    帶及手提袋事實，惟均矢口否認上開犯行，被告甲○○辯稱：不知扣案皮飾為仿
    冒品云云；被告乙○○辯稱：伊僅在現場幫甲○○看管扣案皮夾、皮帶及手提袋
    ，以防被偷，並未共同販賣，且僅幫忙五、六天而已，並非受僱甲○○，亦不知
    扣案皮飾為仿冒品云云，惟查：
（一）如附表所示商標圖樣為佳得公司、倩納爾公司、古奇公司、奧佛雷旦喜公司向
      我國經濟部中央標準局申請註冊，而取得於附表之專用期間指定使用於如附表
      所載之商品之商標專用權，有經濟部中央標準局核發之商標註冊證四紙在卷可
      稽；且扣案被告二人所販賣之皮夾、皮帶及手提袋上印製之「Ｃａｒｔｉｅｒ
      」、「ＣＨＡＮＥＬ」、「ＧＵＣＣＩ」、「ｄｕｎｈｉｌｌ」字樣，與佳得
      公司、倩納爾公司、古奇公司、奧佛雷旦喜公司取得商標專用權之商標圖樣相
      同，業據告訴代理人丙○○指述在卷，並經本院當庭勘驗屬實，復有經濟部中
      央標準局核發之商標註冊證四紙在卷可稽。
（二）被告乙○○雖以上開情詞置辯，而被告甲○○亦附和其詞，供稱未僱用乙○○
      云云，惟查被告二人何如於上開時地，由被告甲○○以每日一、二百元至一千
      元不等之代價，僱用被告乙○○共同販賣仿冒如附表所示商標圖樣之皮夾、皮
      帶及手提袋等情，業據被告二人於警訊供承不諱，所供互核一致，並據被告甲
      ○○於偵查中供述：「：：：我找乙○○來幫忙，如賣一萬元，他抽一千元，
      約一個月前開始賣」，及於本院審理中供述：「（乙○○）是朋友，我叫他過
      來幫忙賣」、「：：：每天給他（指乙○○）一、二百元到一千元不等」等語
      ；及被告乙○○於偵查中供述：「（問：自何時起賣？）約一個月前」，及於
      本院審理中供述：「（問：尤給你何好處？）請我吃飯，賣一個晚上給我五百
      到一千不等」等語，參以倘被告乙○○僅在場幫忙看管皮件，被告甲○○豈有
      按與薪資相當之每日數百元至一千元不等代價，給付報酬予被告乙○○之理；
      又被告乙○○既為被告甲○○提供勞務，為之販賣仿冒皮飾，被告甲○○亦按
      日給付報酬，則其二人間即屬僱傭關係，是被告乙○○辯稱未受僱被告甲○○
      ，共同販賣扣案仿冒皮件云云，顯係卸責之詞，不足採信。
（三）又如附表所示商標圖樣，均屬享譽國內外之著名商標，知名度甚高，且均屬高
      價位之商品，而扣案之仿冒皮夾、皮帶及手提袋，其售出價錢僅五百九十元，
      售價低廉，參以被告乙○○自承其曾經擺攤販賣小皮夾，被告二人之教育程度
      又均為高中職畢業，其對於上開商標圖樣均經他人註冊取得商標專用權一事，
      自不能諉為不知，是被告二人辯稱不知扣案皮件為仿冒品云云，顯係飾卸之詞
      ，委無足取。
（四）此外，復有仿冒如附表編號一所示商標圖樣之皮夾七個、皮帶一條、仿冒如附
      表編號二所示商標圖樣之皮帶二條、手提袋一只、仿冒如附表編號三所示商標
      圖樣之皮夾二十一只、皮帶二條、手提袋四十六只、仿冒如附表編號四所示商
      標圖樣之皮帶九條、手提袋七只等物扣案可佐。事證明確，被告二人之犯行洵
      堪認定。
二、核被告二人明知同一商品使用相同於他人註冊商標之圖樣而販賣，所為均係犯商
    標法第六十三條之罪。被告二人就上開犯行，有犯意聯絡及行為分擔，為共同正
    犯關係。又被告二人先後多次販賣仿冒品之行為，均時間緊接，所犯犯罪構成要
    件相同，顯係基於概括之犯意反覆為之，為連續犯，應依刑法第五十六條規定，
    各以一罪論。又被告二人以一行為侵害如附表所示之四種註冊商標圖樣，為同種
    想像競合犯，應依刑法第五十五條規定，從一重處斷。爰審酌被告二人為牟一己
    私利，無視他人商標專用權，更罔顧政府為消除「仿冒王國」惡名所作之努力，
    惡行非輕，惟念其等均無前科紀錄，素行良好，且犯後態度尚佳，因謀生不易，
    致罹刑章，及其等販賣期間非長，數量不多，暨被告乙○○僅係受僱，情節較輕
    等一切情狀，分別量處如主文所示之刑，並均諭知易科罰金之折算標準。至扣案
    之仿冒如附表編號一所示商標圖樣之皮夾七個、皮帶一條、仿冒如附表編號二所
    示商標圖樣之皮帶二條、手提袋一只、仿冒如附表編號三所示商標圖樣之皮夾二
    十一只、皮帶二條、手提袋四十六只、仿冒如附表編號四所示商標圖樣之皮帶九
    條、手提袋七只等物，依商標法第六十四條規定，不問屬於犯人與否，均宣告沒
    收。
三、公訴意旨另以：被告二人上揭販賣仿冒他人商標之商品犯行，亦涉犯違反公平交
    易法第二十條第一項第一款之情形，而應依同法第三十五條處罰等語。惟查：公
    平交易法於八十八年二月三日修正公布施行，並於同年月五日生效，修正後之第
    三十五條規定，違反第二十條第一項情形，經中央主管機關依第四十一條規定限
    期命其停止、改正其行為或採取必要更正措施，而逾期未停止、改正其行為或未
    採取必要更正措施，或停止後再為相同或類似違反行為者，處行為人三年以下有
    期徒刑、拘役或科或併科新臺幣一億元以下罰金。其犯罪構成要件，增加課以行
    為人刑罰之前尚需經中央主管機關依同法第四十一條規定限期命其停止、改正其
    行為或採取必要更正措施之條件，且行為須逾期未停止、改正其行為或未採取必
    要更正措失，或停止後再為相同或類似違反行為者，始得由法院科處行為人上開
    刑罰。本件被告二人為上開犯行後，即由公訴人提起公訴，其間被告二人並未經
    中央主管機關依第四十一條規定限期命其停止、改正其行為或採取必要更正措施
    之情事，從而縱認被告二人所為有違反公平交易法第二十一條第一項第一款之情
    形，然其既尚未經主管機關命其等停止其行為，則與同法第三十五條所規定之構
    成要件不合，尚難繩以該罪責，本應諭知無罪之判決，惟因公訴人認此部分，與
    前揭經本院論罪科刑部份有吸收犯之實質上一罪關係，依審判不可分原則，爰均
    不另為無罪之諭知，附此敘明。
四、又公訴人移送併案審理部分，即台灣高雄地方法院檢察署八十九年度偵字第二一
    四七號之事實，經查與前開論罪科刑部分，具有實質上一罪關係，為起訴效力所
    及，本院自得併予審理，附此敘明
據上論斷，應依刑事訴訟法第二百九十九條第一項前段，刑法第二十八條、第五十六
條、第四十一條、第十一條，商標法第六十三條、第六十四條，罰金罰鍰提高標準條
例第二條，判決如主文。
本案經檢察官蕭博文到庭執行職務。
中      華      民      國      八十九      年      三    月    十七    日
                                    臺灣高雄地方法院刑事第七庭
                                        法  官    李  璧  君
右正本證明與原本無異。
如不服本判決，應於判決送達後十日內，向本院提出上訴狀。
                                        書記官    李  忠  霖
中      華      民      國      八十九      年      三    月  二十一    日
附錄本案論罪科刑法條全文
商標法第六十三條：
明知為前條商品販賣、意圖販賣陳列、輸出或輸入者，處一年以下有期徒刑、拘役或
科或併科新台幣五萬以下罰金。


司法院資訊處製作；財團法人民間司法改革基金會備份。
